臺灣臺中地方法院民事判決　　　　　　 100年度訴字第2165號
原　　　告　美亞產物保險股份有限公司
法定代理人　穆艾安
訴訟代理人　李興國
被　　　告　張秀琴
上列當事人間請求損害賠償事件，本院於民國100年9月6日言詞
辯論終結，判決如下：
    主      文
被告應給付原告新臺幣壹佰伍拾萬肆仟肆佰貳拾玖元，並自民國
一百年七月九日起至清償日止，按年利率百分之五計算之利息。
訴訟費用新臺幣壹萬伍仟玖佰肆拾玖元由被告負擔。
本判決得假執行。
    事實及理由
一、原告主張：被告以其所有之車輛（車牌號碼：LE-8971號）
    向原告投保強制汽車責任保險（保險證號碼：F0000000號）
    ，嗣後被告於保險期間內之民國98年5月26日上午11時20分
    許，駕駛上開車輛行經桃園縣龍潭鄉○○路184號前，於倒
    車之際，依道路交通安全規定第110條第2款規定，被告應注
    意先確認其後方有無人車通過，而依當時情況被告並無不能
    注意之情事，竟疏未注意而貿然倒車，不慎撞擊後方行人，
    即第三人于廷蘭，並致于廷蘭死亡。原告依強制汽車責任保
    險法（下稱強汽法）第25條、27條及同法給付標準第2條、
    第6條規定，給付死亡保險金新臺幣（下同）1,500,000元及
    生前醫療費用保險金4,429元，共計1,504,429元予于廷蘭遺
    屬，即第三人于燕玲。經查被告於車禍當時，駕駛普通小型
    車之汽車駕駛執照業經註銷，被告因此致于廷蘭死亡，原告
    雖仍需依上開規定給付保險金予被害人家屬，然依強汽法第
    29條第1項第5款及道路交通管理處罰條例第21條第1項第4款
    規定，其得於給付金額範圍內，代位行使于燕玲對被告之損
    害賠償請求權，爰依侵權行為法律關係提起本件訴訟等語，
    並聲明如主文第1項所示，並願供擔保請准宣告假執行。
二、被告則以：原告請求被告給付1,504,429元為有理由，惟被
    告目前並無能給付此金額等語。
三、按民事訴訟法第384條規定：「當事人於言詞辯論時為訴訟
    標的之捨棄或認諾者，應本於其捨棄或認諾為該當事人敗訴
    之判決。」本件被告於言詞辯論期日對於其應給付原告1,50
    4,429元，已表示同意原告之請求，自應認被告已對原告之
    請求為認諾，依法自應為被告敗訴之判決，爰命被告應給付
    原告1,504,429元，及自支付命令聲請狀繕本送達翌日即100
    年7月9日起至清償日止，按週年利率百分之五計算之利息，
    如主文第1項所示。
四、又民事訴訟法第389條第1項第1款規定：「下列各款之判決
    ，法院應依職權宣告假執行：一、本於被告認諾所為之判決
    」。本件被告對於原告之請求已為認諾乙節，業如前述，爰
    依職權宣告假執行。
五、訴訟費用之負擔：民事訴訟法第78條。
中    華    民    國   100    年    9     月    27    日
                    民事第三庭法  官  陳宗賢
以上正本係照原本作成。
如對本判決上訴，須於判決送達後20日內向本院提出上訴狀（須
附繕本）。如委任律師提起上訴者，應一併繳納上訴審裁判費。
中    華    民    國   100    年    9     月    27    日
                              書記官